臺灣高等法院高雄分院刑事判決　　　　 96年度上易字第353號
上　訴　人
即　被　告　乙○○
上列上訴人因竊盜案件，不服臺灣屏東地方法院95年度易字第46
2 號中華民國96年2 月13日第一審判決（起訴案號：臺灣屏東地
方法院檢察署95年度偵字第2480號），提起上訴，本院判決如下
：
    主  文
上訴駁回。
乙○○緩刑參年，緩刑期間付保護管束。
    事  實
一、乙○○與曾英銘（同案通緝中）共同基於意圖為自己不法所
    有之竊盜犯意聯絡，於民國95年4 月12日晚間8 時許，共乘
    乙○○所騎機車，至屏東縣內埔鄉○○○段109 地號甲○○
    經營之香蕉園，由乙○○把風，曾英銘乘夜持客觀上足供兇
    器使用之香蕉刀（即鐵製鐮刀，長約20公分，刀刃約15公分
    ）1 把，採割園內香蕉1 串而竊取之，旋共同以上開機車載
    離現場藏妥，嗣2 人再度返回上址接續割取另1 串香蕉時，
    為據報趕來之竹圍村巡守隊員鄧世清發現，當場將正在割取
    香蕉之曾英銘逮捕，乙○○則乘隙騎機車逃逸，嗣為警在現
    場扣得香蕉刀1 把。
二、案經屏東縣警察局內埔分局報告臺灣屏東地方法院檢察署檢
    察官偵查起訴
    理  由
一、本件被告乙○○（下稱被告）所犯係死刑、無期徒刑、最輕
    本刑為3 年以上有期徒刑以外之罪，被告於本院審理時就被
    訴事實為有罪之陳述，經原審聽取當事人之意見後，依刑事
    訴訟法第273 條之1 第1 項之規定，裁定進行簡式審判程序
    。又本件卷內之人證、物證、書證等證據，依同法第273 條
    之2 規定，不受第159 條第1 項關於傳聞法則規定之限制，
    均有證據能力。
二、上揭加重竊盜之事實，業據被告於本院審理時坦承不諱，並
    據共犯曾英明於檢察官偵訊時證述明確（見偵查卷第6-8 頁
    ），復據被害人即證人甲○○於警詢、偵查中及原審證述綦
    詳（見警卷第3-6 頁、偵查卷20頁、原審卷第523-55頁）。
    又前揭時地被告乙○○與曾英銘共乘機車載運竊自上址農園
    之香蕉1 串行經前述乙○○住處巷口轉入時，適為被害人甲
    ○○目擊而通報該地巡守隊，嗣巡守隊員鄧世清聞訊趕往時
    ，復於途中遇渠2 人仍共乘機車再度前往上址農園，乃通知
    甲○○等人前往圍捕等情，亦據證人鄧世清於原審審理時到
    庭詰問而結證綦詳。衡情，證人甲○○、鄧世清與被告乙○
    ○並無仇隙，自無甘冒偽證之責而誣陷被告之必要，其證言
    足堪憑信。此外亦有扣押筆錄、扣押物品目錄、指認被告口
    卡記錄各1 份及現場照片12張、通聯紀錄1 份等附卷可佐（
    見警卷第25-30 頁、31-32 頁、33-38 頁、偵查卷第27-29
    頁），被告之自白，核與事實相符，堪予採信。本件事證明
    確，被告犯行洵堪認定，應予論科。
三、按刑法第321 條第1 項第3 款之攜帶兇器竊盜罪，係以行為
    人攜帶兇器竊盜為其加重條件，此所謂兇器，其種類並無限
    制，凡客觀上足對人之生命、身體、安全構成威脅，具有危
    險性之兇器均屬之，且祇須行竊時攜帶此種具有危險性之兇
    器為已足，並不以攜帶之初有行兇之意圖為必要（最高法院
    79年臺上字第5253號判例參照）。查被告與共犯曾英明於本
    件竊盜時所持之香蕉刀，即鐵製鐮刀，長約20公分，刀刃約
    15公分一節，業據被告於本院審理時供述詳實（見本院卷第
    36頁），並有照片2 張在卷可憑（見警卷第36頁），是該香
    蕉刀（即鐵製鐮刀）客觀上確足對人之生命、身體、安全構
    成威脅，為有危險性之兇器至明。核被告乙○○所為，係犯
    刑法第321 條第1 項第3 款之攜帶兇器竊盜罪。其與曾英銘
    就本件犯行有犯意聯絡及行為分擔，均為共同正犯【查被告
    行為後，刑法於94年2 月2 日經總統令修正公布，於95年7
    月1 日施行。又行為後法律有變更者，適用行為時之法律。
    但行為後之法律有利於行為人者，適用最有利於行為人之法
    律。修正後之刑法第2 條第1 項定有明文。而比較新舊法時
    應就罪刑有關之共犯、未遂犯、想像競合犯、牽連犯、連續
    犯、結合犯，以及累犯加重、自首減輕暨其他法定加減原因
    （如身分加減）與加減例等一切情形，綜其全部罪刑之結果
    而為比較（最高法院95年5 月23日刑事庭第8 次會議決議參
    照）。經查：修正前刑法第28條規定：「二人以上共同實施
    犯罪之行為者，皆為正犯」，修正後刑法第28條規定：「二
    人以上共同實行犯罪之行為者，皆為正犯」。本案因被告與
    曾英發均為實行共犯，對被告而言，共犯規定並無變更，應
    逕適用修正後共犯之規定】。又被告與增英發2 人竊取第1
    串香蕉得手載離現場後，復返回著手續行竊盜，其客觀行為
    時間、空間密接，無從區隔，顯係遂行主觀上同一犯罪行為
    ，為接續犯，僅構成一竊盜犯行。
四、原判決認被告罪證明確，因而適用刑法第321 條第1 項第3
    款、第28條規定，並爰審酌被告乙○○之年齡、品行、智識
    能力、犯罪手段、所得財物之價值，所受僅國中畢業程度，
    其夥同曾英銘2 人共犯之方式，利用夜間至他人香蕉園內行
    竊之手段，持用工具香蕉刀1 把犯罪對於法益所生危險之程
    度，犯罪竊盜財物香蕉1 串之價值（約新台幣1000元），及
    其犯罪態度等一切情狀，量處有期徒刑8 月。並說明扣案香
    蕉刀1 把固為被告等持以供本件犯罪使用之工具，然依現有
    證據，尚難認定為本件犯人所有，復非違禁物或其他應沒收
    之物，爰不另為沒收之諭知。經核原判決認事用法，尚無不
    合，量刑亦屬允當。被告上訴意旨，原否認犯罪，指摘原判
    決不當，即為無理由，應予駁回。又查，被告未曾受有期徒
    刑以上刑之宣告，有臺灣高等法院被告前案紀錄表1 份在卷
    可憑（見本院卷第15頁），審酌被告犯罪所得財物香蕉1 串
    之價值僅約新台幣1000元，侵害法益尚微，及其於本院審理
    時即能悔悟犯行，並取得被害人諒解，被害人表示不願求償
    ，有和解協議書1 紙在卷足參（見本院卷第40頁），被告經
    此偵審程序，應知所警惕，諒無再犯之虞，本院因認對其所
    處之刑以暫不執行為當，爰參照最高法院95年5 月23日第8
    次刑事庭會議決議，逕依修正後刑法第74條第1 項第1 款之
    規定，爰併予宣告緩刑3 年，並認被告有觀察輔導及再教育
    之必要，爰諭知於緩刑期間付保護管束，以啟自新。
據上論斷，應依刑事訴訟法第368 條，刑法第74條第1 項第1 款
、第93條第1 項，判決如主文。
本案經檢察官林慶宗到庭執行職務。
中　　華　　民　　國　　96　　年　　5　　月　　31　　日
                  刑事第八庭    審判長法  官  李炫德
                                      法  官  簡志瑩
                                      法  官  陳志銘
以上正本證明與原本無異。
不得上訴。
中　　華　　民　　國　　96　　年　　5　　月　　31　　日
　　　　　　　　　　　　　　　　　　　書記官  盧雅婷
附錄本件判決論罪科刑法條：
刑法第321 條第1 項第3 款：
犯竊盜罪而有左列情形之一者，處6 月以上、5 年以下有期徒刑
：三、攜帶兇器而犯之者。
